臺灣桃園地方法院刑事判決　　　　　　 96年度審交訴字第8號
公　訴　人　臺灣桃園地方法院檢察署檢察官
被　　　告　甲○○
選任辯護人　周宜隆律師
上列被告因肇事遺棄罪等案件，經檢察官提起公訴（96年度偵字
第9293號），嗣被告於準備程序進行中為有罪之陳述，經本院合
議庭裁定由受命法官獨任進行簡式審判程序後，聲請改依協商程
序而為判決，本院判決如下：
    主  文
甲○○服用酒類，不能安全駕駛動力交通工具而駕駛，處有期徒
刑肆月，減為有期徒刑貳月，如易科罰金，以新臺幣壹仟元折算
壹日；又駕駛動力交通工具肇事，致人受傷而逃逸，處有期徒刑
捌月，減為有期徒刑肆月，如易科罰金，以新臺幣壹仟元折算壹
日，應執行有期徒刑陸月，如易科罰金，以新臺幣壹仟元折算壹
日。
    事實及理由
一、本件被告所犯係死刑、無期徒刑或最輕本刑為3 年以上有期
    徒刑以外之罪，其於準備程序中就被訴事實為有罪之陳述，
    經本院告知簡式審判程序之旨，並聽取公訴人、被告及辯護
    人之意見後，爰依刑事訴訟法第273 條之1 第1 項規定合議
    裁定由受命法官獨任進行簡式審判程序。
二、被告甲○○於民國96年3 月6 日凌晨0 時許起至同日3 時許
    止間，在桃園縣桃園市○○○街某餐廳飲用麥卡倫洋酒後，
    其明知服用酒類後，吐氣所含酒精成分超過每公升0.25毫克
    以上者，不得駕駛動力交通工具，而飲酒後導致其注意力減
    低、反應能力變慢，若仍駕車行駛於道路上，隨時有致他人
    死、傷之危險，而當時其已處於不能安全駕駛動力交通工具
    之狀態，猶仍於酒後駕駛車牌號碼4167－FQ號自用小客車沿
    同市○○○街直行，嗣於同日凌晨3 時許，行經同市○○○
    街與大興西路口，欲左轉大興西路往中正路方向行駛時，原
    應注意汽車行駛至交岔路口，轉彎車應讓直行車先行，而依
    當時情形，並無不能注意之情事，竟疏未注意及此，適對向
    有乙○○（其涉嫌公共危險部分另由檢察官以緩起訴處分）
    騎乘車牌號碼SEU －303 號輕型機車，沿同市○○○街欲通
    過大興西路口，亦未注意車前狀況，而甲○○亦因酒後不勝
    酒力，又未讓乙○○之直行車先行，二車因而於路口發生碰
    撞，致乙○○倒地，受有頭部損傷併意識喪失、腹壁及胸部
    挫傷、橫紋肌溶解症等傷害（此傷害部分，已和解而未經告
    訴），詎陳宏駕駛動力交通工具肇事並未下車察看採取救護
    或其他必要措施，旋即駕車加速逃逸，然因肇事後，甲○○
    所駕自用小客車下方卡著乙○○騎乘之機車，發出巨大之聲
    響及火花，引起巡邏警員之注意，乃鳴警笛自後方追捕，迨
    至同市○○○路與中正路口，始將甲○○逮捕，並將甲○○
    送至敏盛綜合醫院抽血檢測，而檢測出其血液中酒精濃度達
    192.4MG/ DL ，相當於呼氣酒精濃度每公升0.96毫克，而查
    悉上情。案經桃園縣政府警察局桃園分局報請臺灣桃園地方
    法院檢察署檢察官偵查後提起公訴。
三、證據名稱：
    (一)被告於本院準備程序中之自白。
    (二)證人即被害人乙○○於警詢中、證人即員警古英鴻於檢察
      官訊問時之證述。
    (三)敏盛綜合醫院診斷證明書1 紙附卷可稽。
    (四)桃園縣政府警察局汽車駕駛人酒後生理協調平衡檢測紀錄
      卡、刑法第一百八十五條之三案件觀察紀錄表、桃園縣政
      府警察局舉發違反道路交通管理事件通知單、敏盛綜合醫
      院生化檢驗報告單、道路交通事故調查報告表（一）（二
      ）各1 份、道路交通事故現場圖2 份、採證照片6 幀及蒐
      證光碟1 片在卷可稽。
四、本件經檢察官與被告於審判外達成協商之合意且被告已認罪
    ，其合意內容為：就飲酒駕車部分，被告願受科刑範圍為有
    期徒刑4 月，減為有期徒刑2 月；肇事逃逸部分，被告願受
    科刑範圍為有期徒刑8 月，減為有期徒刑4 月，應執行有期
    徒刑6 月，如易科罰金，以新台幣1,000 元折算1 日。經查
    ，上開協商合意並無刑事訴訟法第455 條之4 第1 項所列情
    形之一，檢察官聲請改依協商程序而為判決，本院爰不經言
    詞辯論，於協商合意範圍內為協商判決，合予敘明。
五、附記事項：被告犯罪時間係在96年4 月24日之前，所犯為刑
    法第185 條之3 、第185 條之4 之罪，合於中華民國96年罪
    犯減刑條例第2 條第1 項第3 款規定之減刑條件，爰減其宣
    告刑2 分之1 。
六、應適用之法條：刑事訴訟法第273 條之1 、第455 條之4 第
    2 項、第455 條之8 ，刑法第185 條之3 、第185 條之4 、
    第41條第1 項前段、第51條第5 款，中華民國96年罪犯減刑
    條例第2 條第1 項第3 款、第7 條、第9 條、第10條第1 項
    。
七、本判決除有刑事訴訟法第455 條之4 第1 項第1 款、第2 款
    、第4 款、第6 款、第7 款所定情形之一，或違反同條第2
    項規定者外，不得上訴。
八、如不服本件判決，得自收受判決送達之日起10日內，向本院
    提出上訴書狀，上訴於第二審法院。
本案經檢察官戴東麗到庭執行職務。
中　　華　　民　　國　　96　　年　　8 　　月　　23　　日
                  刑事庭法　官　徐  培  元
以上正本證明與原本無異。
                        書記官  楊  美  慧
中　　華　　民　　國　　96　　年　　8 　　月　　23　　日
附錄論罪科刑法條
刑法第185條之3
服用毒品、麻醉藥品、酒類或其他相類之物，不能安全駕駛動力
交通工具而駕駛者，處一年以下有期徒刑、拘役或三萬元以下罰
金。
刑法第185 條之4
駕駛動力交通工具肇事，致人死傷而逃逸者，處六月以上五年以
下有期徒刑。
